

# **CONTACTO**

- **\** 011-62495389
- cesarfernandovera12@gmail.com
- https://cesar-fernandovera92.github.io/MyPortfolio/
- Buenos Aires, Argentina

# SKILLS

### **FRONT END**

- REACT JS
- TYPESCRIPT
- JAVA SCRIPT
- HTML / CSS
- FIGMA
- ILUSTRATOR
- CANVA

### **BACK END**

- MySQL
- FIREBASE
- GIT

### **OTROS**

- (++
- VS CODE

## **IDIOMAS**

- Español Nativo
- Portugues Intermedio
- Ingles Tecnico Intermedio

# **FERNANDO VERA**

# DESARROLLADOR WEB FRONT END DISEÑO UX/UI

# SOBRE MI

Soy un Desarrollador Front End con un enfoque hacia el diseño UX, apasionado por la creación de experiencias digitales intuitivas, funcionales y responsivas. Estoy en constante búsqueda de nuevos desafíos que me permitan expandir mis habilidades, impulsando mi crecimiento tanto personal como profesional. Me considero una persona creativa y resolutiva, con gran facilidad para las relaciones interpersonales y el trabajo en equipo.

# **EXPERIENCIA**

VISUAL MERCHANDISER

2017 - 2024 | IntegraGo Bussines Consulting - Buenos Aires, Argentina

- Generación de nuevos espacios, búsqueda de la exposición adecuada y establecer acciones para mejorar la venta de productos Samsung Mobile dentro de los puntos de venta maximizando así la atención y atracción de la clientela.
- Levantamiento de cargas, stock y ventas.
- Elaboración de informes y presentaciones en Excel, Canva y PowerPoint.

### **VENDEDOR**

2015 - 2017 | Sony Argentina S.A - Buenos Aires, Argentina

- Atención y asesoramiento al cliente.
- Gestión de objeciones.
- Control de cajas, realización de facturas.
- Responsable de auditoría de stock.
- Formación constante en ultimas tecnologías.

### **EDUCACION**

2019 - presente

### LIC. GESTIÓN DE TECNOLOGÍAS DE LA INFORMACIÓN

Universidad Nacional de Jose C Paz - Buenos Aires, Argentina

2021 - 2022

### FRONT-END DEVELOPER REACT

Coder House - Online

2018 - 2019

**TÉCNICO DE PC - REDES** 

Centro de Estudios Técnicos y Administrativos